臺灣桃園地方法院刑事判決　　　　　　　　　　　　九十一年度易字第一二二八號
　　公　訴　人　臺灣桃園地方法院檢察署檢察官
　　被　　　告　甲○○
右列被告因竊盜案件，經檢察官提起公訴（九十一年度偵字第七九四七號），本院判
決如左：
    主  文
甲○○共同毀越安全設備竊盜，處有期徒刑陸月，如易科罰金，以參佰元折算壹日。
    事  實
一、甲○○於民國九十一年四月廿三日中午十一時五十分許，騎乘機車搭載丙○○（
    另經移送本院併案審理）行經桃園縣楊梅鎮○○路○段附近，進入路旁小路，至
    該鎮三湖里二鄰頭湖八號乙○○住處前，見該屋無人在內，竟基於意圖為自己不
    法之所有之犯意聯絡，由甲○○在屋前對面鐵皮圍牆處把風，丙○○則繞至屋後
    草叢，伺機爬上該屋一樓後方加蓋之鐵皮石棉浪板廚房屋頂，將二樓窗戶防盜之
    鐵欄杆拗彎毀壞後，侵入屋內在各房間搜尋財物，竊得乙○○所有摩托羅拉牌行
    動電話一支。於同日十二時四、五分許丙○○尚在搜尋其他財物之際，適乙○○
    返家午休，甲○○見狀即以其持有之0000000000號行動電話撥打丙○○持有之0000000000號行動電話，向丙○○示警，並騎乘機車先行逃
    逸，丙○○知悉乙○○已開門入屋時，隨即自二樓原入侵處跳出，但不慎撞破廚
    房屋頂之石棉浪板，摔至廚房內，壓壞其內之桌子，所竊得之行動電話亦因此掉
    落地上。丙○○隨即自浪板破洞翻爬至屋外往樹林逃逸，但仍為乙○○一路追趕
    ，並呼叫鄰居在楊梅鎮○○路上將之逮捕。而甲○○先行騎乘機車往小路上方離
    去約三百公尺左右後，發現所騎乘方向乃死路，遂在該處某一工廠前面等候，嗣
    亦為據報到場處理之桃園警察局楊梅分局上湖派出所警員余鴻業、賴宗權逮捕。
二、案經桃園縣警察局楊梅分局報請臺灣桃園地方法院檢察署檢察官偵查起訴。
    理  由
一、訊據被告甲○○矢口否認有前述犯行，辯稱：「我等丙○○上廁所，想說先上去
    看看那條路如何，剛好被害人來，我剛好要離開往上面去。後來我就騎上去。」
    等語。經查：
（一）被告對於其與證人丙○○於前述時間、地點騎乘機車至證人乙○○住處前，證
      人丙○○下車至乙○○住處後方，其坐在機車上等候，其後數分鐘證人乙○○
      返回住處時，其隨即騎車離去，嗣因所騎乘之方向係死路，乃停留在附近某一
      工廠前為警查獲之事實，業據其於警訊、偵訊及本院審理時坦承在卷。另證人
      丙○○於當時，亦為證人乙○○自其屋後草叢追遂至楊湖路上，為鄧某及其鄰
      居抓住等情，亦據證人丙○○於警訊、偵訊及本院審理時坦承在卷。
（二）證人乙○○於案發當日約中午十二時五分回到家中發現有人侵入屋內行竊，其
      後聽及屋後加蓋之廚房有人跌落的聲響，即自屋子旁邊另外的鐵門出去，趕到
      加蓋的廚房外，發現丙○○剛好從破洞的地方爬起來，其即上前逮捕，惟為丙○○二度掙脫，後與鄰居在楊湖路口抓到，其後與警員在前開廚房內被壓壞的
      桌子旁邊發現其原放置於客廳內之行動電話等情，亦據證人乙○○於警訊、偵
      訊及本院審理時證述在卷，並有其出具之贓物領據一紙附偵卷及提出之照片二
      十一張附本院卷可稽。
（三）由前開照片，其中(1)編號三、十一、十七、十八、二一號照片顯示：證人乙○○住處二樓左後方鐵窗欄杆確曾遭人拗彎毀壞（其中編號十七係案發當日所拍
      攝，其餘係案發後由外面另加裝鐵窗後所拍攝），此處應係行竊者侵入之地點
      ；(2)編號一、二、四、五、七、八顯示：證人乙○○住處之客廳、臥室案發當
      時確遭人翻箱倒櫃，搜尋財物，且依其凌亂之情形觀之，行竊者在此之時間至
      少一、二十分鐘；(3)編號六、九、十、十一、十三顯示：行竊者察覺證人乙○○返家後（在外把風者通知及聽到鐵捲掩昇起之聲音），自原侵入地點離去，
      惟因倉惶逃逸加以廚房頂之石棉浪板年久不固，致踩破而掉落廚房內，而壓壞
      桌子。
（四）被告及證人丙○○案發當日所使用之行動電話號碼分別為「00000000
      00號」及「0000000000號」，此業據被告於警訊中陳述在卷。其
      二人間自同日上午十時三分十六秒起至十二時五分五十一秒止，相互通話計八
      次，此有上開二行動電話通聯記錄各一紙分別附偵查卷及本院卷可稽。被告於
      警訊中供稱：「我於今日十一時多至丙○○約我處（天成醫院附近）載他去閒
      逛，．．」，證人丙○○於本院審理時亦為相同之陳述。是前開通聯記錄中當
      日上午十時三分十六秒至十時二十六分十七秒之四次通話，應係談論其等出遊
      之事。另證人丙○○於本院審理時另證稱：「（從你們碰面出來逛後，到你去
      被害人屋後尿尿，與被告分開，中間還有無再分開過？）沒有。中間都一直在
      騎機車逛。」，是其二人自碰面時起至證人丙○○到證人乙○○屋後時止，均
      未分手，應可認定。此段期間其二人既未分開，即無以行動電話通話之必要。
      再依前述「0000000000號」行動電話通聯記錄顯示：(1)證人丙○○
      於當日「十一時五十分三十秒」撥打被告之行動電話，通話七秒，此時其二人
      顯應已分開，亦即證人丙○○已至乙○○屋後（或在屋內）。(2)經過十三分四
      十五秒後之「十二時四分十五秒」被告撥打電話予證人丙○○，通話二秒；證
      人丙○○隨即於「十二時四分二十六秒」回電予被告，雙方通話二十一秒；被
      告又於「十二時五分五十一秒」撥打電話予丙○○，通話十三秒。由上顯示，
      證人丙○○與被告分手至證人乙○○屋後之時起至證人乙○○返家及被告騎乘
      機車先行離開之時止，其間至少有十五、六分鐘。被告及證人丙○○於警、偵
      訊及本院審理時均供稱：證人丙○○至乙○○屋後二、三分鐘後，乙○○即返
      家等語，顯然不實。另參酌證人乙○○所述，此時正是其中午下班剛抵家門，
      發現被告騎在機車上，講完手機的時候。由前述各種情節推認，被告於十二時
      四、五分許發現證人乙○○返家，遂以電話通知證人丙○○，證人丙○○即指
      示如何應變，故而被告即騎乘機車先行離去。
（五）依前所述，證人丙○○如確係因尿急至證人乙○○住處後面小便，迄有小便長
      達十五、六分鐘以上之久？再其與被告二人相距不過二、三十公尺，有何重要
      之事，須在此一、二十分鐘內以行動電話連絡四次？另其二人既係共同出遊，
      被告若非知悉丙○○正從事不法勾當而心虛，何以在看見證人乙○○返家，即
      匆匆自行騎車離去，置證人丙○○在鄧某屋後於不顧？且其在向上騎三百多公
      尺發現沒有路後，何以停留在該處之工廠門口，不敢騎回證人乙○○住處搭載
      證人丙○○？在在足見被告及證人丙○○所辯：案發當時證人丙○○係至乙○○住處後面草叢小便等語，均係事後卸責之詞，不足採信。
（六）綜上所述各節，可推知本件係被告與證人丙○○共謀行竊，推由證人丙○○侵
      入屋內下手行竊，被告則負責在被害人住處前把風，隨時以行動電話報告附近
      動態。本件事證明確，被告前述犯行可以認定。
二、核被告所為，係犯刑法第三百二十一條第一項第二款之毀越安全設備竊盜罪。被
    告與證人丙○○間，就前揭犯行有犯意聯絡及行為分擔，為共同正犯。爰審酌被
    告之犯行除侵害他人財產權外，尚危害他人居家安全，惡性不輕、本件所竊得之
    財物僅行動電話一支，實害不大、被告居於把風之地位、被告犯罪後猶飾詞狡辯
    ，犯後態度不佳等一切情狀，量處如主文所示之刑，並諭知易科罰金之折算標準
    。
三、據上論斷，應依刑事訴訟法第二百九十九條第一項前段，刑法第二十八條、第三
    百二十一條第一項第二款、第四十一條第一項前段，罰金罰鍰提高標準條例第一
    條前段，第二條判決如主文。
本案經檢察官胡原龍到庭執行職務。
中      華      民      國    九十一    年      八      月      八      日
                                      臺灣桃園地方法院刑事第六庭
                                          法  官  潘進順
右正本證明與原本無異。
如不服本判決，應於判決送達後十日內向本院提出上訴狀 (應附繕本)，上訴於臺灣
高等法院。
                                          書記官  陳玉芬
中      華      民      國    九十一    年      八      月     十二     日
附論罪科刑依據之法條：
中華民國刑法第三百二十一條
犯竊盜罪而有左列情形之一者，處六月以上、五年以下有期徒刑：
一、於夜間侵入住宅或有人居住之建築物、船艦或隱匿其內而犯之者。
二、毀越門扇、牆垣或其他安全設備而犯之者。
三、攜帶兇器而犯之者。
四、結夥三人以上而犯之者。
五、乘火災、水災或其他災害之際而犯之者。
六、在車站或埠頭而犯之者。
前項之未遂犯罰之。
